臺灣士林地方法院刑事判決　　　　　　　96年度易字第2117號
公　訴　人　臺灣士林地方法院檢察署檢察官
被　　　告　乙○○
上列被告因竊盜案件，經檢察官提起公訴（96年度偵字第12305
號、96年度偵緝字第1220號），因被告於本院準備程序中為有罪
之陳述，經裁定以簡式審判程序審理，本院判決如下：
    主  文
乙○○竊盜，累犯，處有期徒刑參月，減為有期徒刑壹月又拾伍
日，扣案機車鑰匙壹把（即台灣士林地方法院檢察署96年度偵字
第5594號卷第15頁照片所示者）沒收；又竊盜，累犯，處有期徒
刑參月，減為有期徒刑壹月又拾伍日，扣案機車鑰匙壹把（即台
灣士林地方法院檢察署96年度偵字第5594號卷第15頁照片所示者
）沒收；又攜帶兇器毀壞安全設備竊盜，累犯，參次，各處有期
徒刑捌月；又竊盜，累犯，處有期徒刑參月，扣案機車鑰匙壹把
（即台灣士林地方法院檢察署96年度保管字第3954號扣案光陽機
車鑰匙）沒收；又竊盜，累犯，處有期徒刑參月，扣案機車鑰匙
壹把（即台灣士林地方法院檢察署96年度保管字第3954號扣案光
陽機車鑰匙）沒收；又攜帶兇器毀壞安全設備竊盜，未遂，累犯
，處有期徒刑肆月，應執行有期徒刑貳年陸月，扣案機車鑰匙貳
把（即台灣士林地方法院檢察署96年度偵字第5594號卷第15頁照
片所示者及同署96年度保管字第3954號扣案光陽機車鑰匙）均沒
收。
    事  實
一、乙○○前有2 次竊盜犯罪紀錄，分經本院於民國94年5 月23
    日以94年度士簡字第398 號、95年1 月23日以94年度易字第
    574 號刑事判決各判處拘役40日、有期徒刑8 月確定，後案
    並於95年8 月22日執行完畢。仍不知悛悔，竟意圖為自己不
    法之所有，而於下列時地犯竊盜罪：
（一）於95年12月27日7 時許，在台北縣汐止市○○路70號前，
      以其所有之機車鑰匙1 支（即台灣士林地方法院檢察署96
      年度偵字第5594號卷第15頁照片所示者），竊取甲○○所
      占有使用之車牌號碼AEB-307 號重型機車1 部（車主姓名
      為楊偉國），得手後供己代步，嗣機油耗盡，遂將機車棄
      置於台版線汐止市與東湖交界處。
（二）於96年3 月18日在台北縣汐止市○○路1 號「汐止火車站
      停車場」內，持前揭機車鑰匙竊取陳振誠所有之車牌號碼
      ，持上揭機車鑰匙，竊取陳振誠所有車牌號碼LOW-043 號
      重型機車1 部，以供己代步之用。嗣於96年3 月29日2時
      30分許，乙○○騎乘上開車牌號碼LOW- 043號機車，於臺
      北縣汐止市○○路96巷內休憩時，為警循線查獲，並扣得
      上開機車鑰匙1 支 (即台灣士林地方法院檢察署96年度偵
      字第5594號卷第15頁照片所示者）。旋於偵查中逃匿，經
      台灣士林地方法院檢察署於96年7 月30日發佈通緝。
（三）分別於96年8 月4 日、96年8 月16日及96年8 月28日等3
      日之20時許，在臺北縣汐止市○○路○ 段169 巷內蔡朝寶
      所有而無人所在之農舍，以拾得之客觀上可作為兇器使用
      之鐵撬，破壞該農舍鐵門門鎖後，侵入農舍內，分別竊取
      蔡朝寶置於農舍內之零錢現金約新臺幣 (下同)4000 餘元
      、1000餘元及汽油1 桶等財物，得手後，均將鐵撬棄置現
      場。
（四）復於96年9 月19日19時許，在臺北縣汐止市○○路1 號「
      汐止火車站停車場」內，以其所有之機車鑰匙1 支（即台
      灣士林地方法院檢察署96年度保管字第3954號扣案光陽機
      車鑰匙）竊取許正宗占有使用中之車牌號碼BAA-980 號 (
      登記在其太太張如味名下）重型機車1 輛，以供己代步之
      用，汽油用罄，即棄置於台北縣汐止市火車站附近，為許
      正宗尋獲。
（五）於96年10月1 日11時許，在臺北縣汐止市○○路1 號「汐
      止火車站停車場」內，以上開機車鑰匙，竊取施重豪占有
      使用中之車牌號碼XLP -726號 (登記在其母親賴秀珍名下
      ）重型機車1 輛，以供己代步之用。
（六）嗣於96年10月2 日2 時許，乙○○騎乘上開竊得之XLP-72
      6 號機車，前往臺北縣汐止市○○路○ 段169 巷內之蔡朝
      寶上開農舍行竊，仍以拾得之客觀上可作為兇器使用之鐵
      撬，破壞該農舍鐵門門鎖，著手搜尋財物，惟不慎觸動該
      農舍之警報器，未即行竊得手而逃逸，蔡朝寶發覺，立即
      報警處理，於農舍旁草地內當場緝捕歸案，起回上開車號
      XLP-726 號機車，並扣得上開機車鑰匙1 支（即台灣士林
      地方法院檢察署96年度保管字第3954號扣案光陽機車鑰匙
      ）及其於農舍旁拾得用以破壞農舍鐵門門鎖之鐵撬1支。
二、案經臺北縣政府警察局汐止分局報請臺灣士林地方法院檢察
    署檢察官偵查起訴，嗣乙○○於本院準備程序中為有罪之陳
    述，經裁定以簡式審判程序審理。
    理  由
一、前揭犯罪事實，業據被告乙○○於警偵訊及本院審理中坦承
    不諱，犯罪事實（一）部分，與證人甲○○於警訊中證述車
    輛失竊情節相符（96年度偵字第5594號卷第7 頁），並有車
    輛失竊車牌遺失作業詳細資料畫面資料1 紙附卷、機車鑰匙
    1 把（即台灣士林地方法院檢察署96年度偵字第5594號卷第
    15頁照片所示者）扣案佐證；犯罪事實（二）部分，業經證
    人陳振誠於警訊中證述車輛失竊情節綦詳（同上偵卷第8 頁
    ），並出具贓物認領保管單1 紙（同上偵卷第10頁）為憑，
    此外，並有車輛失竊車牌失竊作業查獲車輛認可資料畫面資
    料1 紙附卷、機車鑰匙1 把（即台灣士林地方法院檢察署96
    年度偵字第5594號卷第15頁照片所示者）扣案佐證；犯罪事
    實（三）及（六）部分，核與證人蔡朝寶與警偵訊中（96年
    度偵字第12305 號卷第20頁至第22頁、第64頁）及證人蔡奇
    宗即蔡朝寶之子於警訊中（同上偵卷第23頁至第25頁）證述
    其等之農舍門鎖為鐵撬等硬物破壞，遭人入侵而失竊財物等
    情相符，並有失竊現場照片8 張（同上偵卷第41頁至第44頁
    ）附卷、行竊現場起出之鐵撬1 支扣案佐證，而上開農舍門
    鎖或為喇叭鎖、或為鐵鍊，復經證人蔡朝寶於偵查中證述明
    確，材質堅硬，而被告持該鐵撬能將該鎖破壞、弄斷，所持
    鐵撬客觀上足對人之生命、身體、安全構成威脅，顯為有危
    險性之兇器；犯罪事實（四）部分，則經證人許正宗於警偵
    訊中（同上偵卷第28頁、第66頁）證述在案，並出具贓物認
    領保管單1 紙為憑（同上偵卷第31頁），此外，並有台北縣
    政府警察局車輛尋獲電腦輸入單1 紙附卷、機車鑰匙1 把（
    即台灣士林地方法院檢察署96年度保管字第3954號扣案光陽
    機車鑰匙）扣案可資佐證；犯罪事實（五）部分，證人施重
    豪於警偵訊中（同上偵卷第26頁、第65頁）業已證述機車失
    竊情節在卷，並出具贓物認領保管單1 紙（同上偵卷第34頁
    ）為憑，此外，並有機車鑰匙1 把（即台灣士林地方法院檢
    察署96年度保管字第3954號扣案光陽機車鑰匙）扣案可資佐
    證；足徵被告之自白與事實相符。本件事證明確，渠等犯行
    均堪認定，應予依法論科。
二、核被告犯罪事實（一）、（二）、（四）、（五）以機車鑰
    匙行竊機車所為，均係犯刑法第320 條第1 項竊盜罪，又犯
    罪事實（三）中3 次持鐵撬等兇器破壞門鎖安全設備行竊之
    行為，均犯按刑法第321 條第1 項第2 款、第3 款之攜帶兇
    器毀壞安全設備罪，犯罪事實（六）中持鐵撬兇器破壞門鎖
    安全設備行竊未得手之行為，另犯刑法第321 條第2 項、第
    1 項第2 款、第3 款之攜帶兇器毀壞安全設備罪，按既遂犯
    之刑減輕之。又犯罪事實（三）中被告攜帶兇器行竊所破壞
    者為門鎖，乃屬安全設備，而非門扇，公訴人求論以攜帶兇
    器毀壞門扇罪，雖有未當，然與本院論科者為既同一法條，
    自無庸變更起訴法條；而犯罪事實（六）業據公訴人於起訴
    書中犯罪事實欄載明，雖於所犯法條欄內漏予論述，仍應認
    業經起訴，為本院得為審理之範圍，併此指明。所犯上開各
    罪間，犯意各別，應予分論併罰。又被告前犯竊盜罪，經本
    院於95年1 月23日以94年度易字第574 號刑事判決各判處有
    期徒刑8 月確定，並於95年8 月22日執行完畢，5 年內故意
    再犯本件有期徒刑以上之罪，此有台灣高等法院被告前案紀
    錄表在卷為憑，為累犯，依法加重其刑。所犯攜帶兇器毀壞
    安全設備竊盜未遂罪部分，先加後減之。爰審酌被告正值壯
    年，甫因竊盜案件執行完畢出獄，竟於1 年間即多次竊取他
    人財物，其中以攜帶兇器之方式竊取他人財物，嚴重破壞社
    會秩序及他人財產安全，惟念所竊財物價值並非至鉅，於犯
    後尚能坦承犯行等一切情狀，分就所犯各罪量處如主文所示
    之宣告刑。至於被告犯罪事實（一）、（二）所示之竊盜犯
    行，均發生於96年4 月24日前，雖係經通緝始行歸案，但通
    緝及歸案日期均在96年7 月16日中華民國罪犯減刑條例施行
    後，並無該減刑條例第5 條減刑拒卻之適用，仍符合該減刑
    條例第2 條第1 項第3 款減刑條件，此部分均減其宣告刑2
    分之1 ，並就應減刑（犯罪事實一、二）之減得刑及不應減
    刑（犯罪事實三至六）宣告刑定其應執行刑。又，被告前有
    2 次竊盜犯罪紀錄，分經本院於94年5 月23日以94年度士簡
    字第398 號、95年1 月23日以94年度易字第574 號刑事判決
    各判處拘役40日、有期徒刑8 月，有上開前科紀錄表為憑，
    其後案執行完畢出獄，於1 年間即竊取他人財物8 次，確屬
    不該，然其於本案前因竊盜罪所受之刑之矯治期間僅為8 月
    又40日，乃屬短期自由刑，原難期根治犯罪惡習，被告出獄
    再犯本案，次數雖多，但所得利益不高，如遽令其入勞動場
    所強制工作，有失比例原則，本案已宣告應執行有期徒刑2
    年6 月，以其竊盜所得利益而論，刑罰報應已屬相當，應足
    以矯治其竊盜惡習，無庸再為強制工作之宣告，附此敘明。
三、扣案機車鑰匙2 把（即台灣士林地方法院檢察署96年度偵字
    第5594號卷第15頁照片所示者及同署96年度保管字第3954號
    扣案光陽機車鑰匙）為被告所有供行竊所用之物，業經被告
    供明在卷，爰依刑法第38條第1 項第2 款之規定於使用各該
    鑰匙行竊之犯罪主文項下宣告沒收之。另扣案之鐵撬1 支固
    為被告行竊所用之物，然被告否認為其所有，依卷內現存事
    證，亦無從認定為被告所有，爰不為沒收之諭知，附此敘明
    。
據上論斷，應依刑事訴訟法第273 條之1 第1 項、第299 條第1
項前段，第25條第2 項、第320 條第1 項、第321 條第1 項第2
款、第3 款、第2 項、第47條第1 項、第51條第5 款、第38條第
1 項第2 款，刑法施行法第1 條之1 ，中華民國96年罪犯減刑條
例第2 條第1 項第3 款、第7 條、第11條，判決如主文。
本案經檢察官高俊申到庭執行職務。
中　　華　　民　　國　　96　　年　　11　　月　　30　　日
                  刑事第六庭法  官　楊得君
以上正本證明與原本無異。
如不服本判決應於判決送達後10日內向本院提出上訴狀。
　　　　　　　　　　　　　　書記官　陳佳伶
中　　華　　民　　國　　96　　年　　11　　月　　30　　日
附錄本案論罪科刑法條之依據：
中華民國刑法第320條第1項
（普通竊盜罪、竊佔罪）
意圖為自己或第三人不法之所有，而竊取他人之動產者，為竊盜
罪，處 5 年以下有期徒刑、拘役或 5 百元以下罰金。
意圖為自己或第三人不法之利益，而竊佔他人之不動產者，依前
項之規定處斷。
前二項之未遂犯罰之。
中華民國刑法第321條
（加重竊盜罪）
犯竊盜罪而有左列情形之一者，處 6 月以上、 5 年以下有期徒
刑：
一  於夜間侵入住宅或有人居住之建築物、船艦或隱匿其內而犯
    之者。
二  毀越門扇、牆垣或其他安全設備而犯之者。
三  攜帶兇器而犯之者。
四  結夥三人以上而犯之者。
五  乘火災、水災或其他災害之際而犯之者。
六  在車站或埠頭而犯之者。
前項之未遂犯罰之。
